Inventaris van het archief van het Gemeenschappelijk Administratie Kantoor (GAK), 1952-2001
Nationaal Archief, Den Haag
- De organisatie van de werkzaamheden., II
  - Beleggingen., II.3
    - Ingekomen brieven bij CB en het Gak van de Twentsche Bank N.V. betreffende uitloting van obligaties., 1946 feb. - 1959 dec.; 507-516; 10 omslagen
      - 1946 feb. - 1947 mei, 507
      - 1947 juni - 1949 aug., 508
      - 1949 sept. - 1952 apr., 509
      - 1952 apr. - 1954 feb., 510
      - 1954 mrt. - 1955 juni., 511
      - 1955 juli - 1956 dec., 512
      - 1957 jan. - 1957 dec., 513
      - 1958 jan. - 1958 okt., 514
      - 1958 nov. - 1959 juni, 515
      - 1959 juli - 1959 dec., 516
    - Correspondentie van CB en het Gak met de Twentsche Trust-Maatschappij N.V. en de Algemene Bank Nederland betreffende het beheer van effecten van aangesloten organisaties Tevens veel berichten van uitloting en van aflosbaarstelling (duplicaten)., 1950 juni - 1976 okt.; 517-554; 37 omslagen
      - Bedrijfspensioenfonds HORECA, 1972 jan. - 1976 feb., 517
      - Bedrijfspensioenfonds voor de Cartonnage-industrie en de Papierzakkenindustrie, 1959 juli - 1976 juni, 518
      - Bedrijfspensioenfonds voor de Groenten- en Fruitverwerkende Industrie, 1959 juli - 1976 juni, 519
      - Bedrijfspensioenfonds voor de Houthandel, 1951 feb. - 1976 feb., 520
      - Bedrijfspensioenfonds voor de Kalkzandsteenindustrie, 1959 okt. - 1976 feb, 521
      - Bedrijfspensioenfonds voor de Koopvaardij, 1954 aug. - 1976 feb., 522
      - Bedrijfspensioenfonds voor de Rijn- en Binnenvaart, 1963 feb. - 1976 feb., 523
      - Bedrijfspensioenfonds voor de Verfindustrie, 1967 mrt. - 1976 aug., 524
      - Bedrijfspensioenfonds voor de Woningbouwcorporaties, 1968 jan. - 1976 mei, 525
      - Bedrijfspenioenfonds voor de Zeevisserij, 1971 dec. - 1976 feb., 526
      - Bedrijfspensioenfonds voor het Beroepsvervoer over de weg, 1972 mei - 1976 feb., 527
      - Bedrijfspensioenfonds voor het Film- en Bioscoopbedrijf, 1958 mei - 1976 juni, 528
      - Bedrijfsvereniging voor de Houtindustrie, Groothandel in Hout en Meubileringsbedrijven, 1953 juni - 1976 sept., 529
      - Bedrijfsvereniging HORECA, 1953 okt. - 1976 aug., 530
      - Bedrijfsvereniging voor Bank- en Verzekeringswezen, Groothandel en Vrije Beroepen, 1953 juli - 1955 dec., 531
      - Bedrijfsvereniging voor Bank- en Verzekeringswezen, Groothandel en vrije Beroepen, 1956 jan. - 1976 aug., 532
      - Bedrijfsvereniging voor Overheidsdiensten, 1953 juni - 1976 aug, 533
      - Bedrijfsvereniging voor de Chemische industrie, 1953 aug. - 1976 juni, 534
      - Bedrijfsvereniging voor de Gezondheid, Geestelijke en Maatschappelijke Belangen, 1953 sept. - 1963 mei, 535
      - Bedrijfsvereniging voor de Haven- en aanverwante bedrijven, Binnenscheepvaart en visserij., 1953 aug. - 1976 feb., 536
      - Bedrijfsvereniging voor de Kleine Metaalnijverheid, 1953 juli - 1961 okt., 537
      - Bedrijfsvereniging voor de koopvaardij, 1953 juni - 1976 juli, 538
      - Bedrijfsvereniging voor de Metaalindustrie en de Electrotechnische Industrie, 1953 aug. - 1955 dec., 539
      - Bedrijfsvereniging voor de Metaalindustrie en de Electrotechnische Industrie, 1956 jan. - 1976 mei, 540
      - Bedrijfsvereniging voor de Steen-, Cement-, Glas- en Keramische Industrie, 1954 feb. - 1976 sept., 541
      - Bedrijfsvereniging voor de Voedings- en Genotmiddelenindustrie, 1953 juni - 1956 dec., 542
      - Bedrijfsvereniging voor de Voedings- en Genotmiddelenindustrie, 1957 feb. - 1976 jan., 543
      - Bedrijfsvereniging voor de Zuivelindustrie, 1953 okt. - 1976 okt., 544
      - Bedrijfsvereniging voor het vervoer, 1953 aug. - 1976 aug., 545
      - Nieuwe Algemene Bedrijfsvereniging, 1952 okt. - 1976 apr., 546
      - Pensioenfonds voor de Architectenbureaus, 1958 dec. - 1976 feb., 547
      - Stichting Algemeen Pensioenfonds van de Haven- en Vervoerbedrijven, 1954 jan - 1976 aug., 548
      - Stichting Bedrijfspensioenfonds voor de Baksteenindustrie, 1957 juni - 1976 aug., 549
      - Stichting Bedrijfspensioenfonds voor de Betonwarenindustrie, 1957 nov. - 1976 juni, 550
      - Stichting Bedrijfspensioenfonds voor de Meubelindustrie en Meubileringsbedrijven, 1955 aug. - 1976 feb., 551
      - Stichting Bedrijfspensioenfonds voor de Strookartonindustrie, 1963 feb. - 1976 jan., 552
      - Stichting Centraal Pensioenfonds voor de Zuivelindustrie, 1950 juni - 1976 feb., 553
      - Stichting Twentsch-Geldersch Pensioenfonds voor de Textielindustrie, 1957 jan. - 1973 mrt., 554
    - Correspondentie van het Gak, namens de Bedrijfsvereniging voor de Metaal- en Electrotechnische industrie, met de Kasassociatie N.V. betreffende schatkistpapier., 1953 juli - 1971 dec.; 555; 1 omslag
    - Stukken betreffende het in bewaring geven van effecten van de Bedrijfsvereniging voor de Metaal- en Electrotechnische industrie bij de Twentsche Trust Maatschappij., 1953 juli - 1953 dec.; 556; 1 omslag
    - Uitgaande brieven van het Gak aan de Rijkspostspaarbank betreffende de spaarbankboekjes van de afdelingskassen Ook nterne notities., 1956 apr. - 1979 mei; 557; 1 omslag
    - Afschriften van brieven van de Twentsche Trust-Maatschappij aan de Ziekenfondsraad betreffende beheer van de effecten van laatstgenoemde., 1957 jan. - 1958 feb.; 558; 1 omslag
    - Correspondentie van het Gak met de Westlandsche Hypotheekbank en de Utrechtsche Hypotheekbank N.V. betreffende pandbrieven., 1961 sept. - 1965 sept.; 559; 1 omslag
    - Ingekomen brieven bij het Gak van de Twentsche Trust-Maatschappij en de Algemene Bank Nederland betreffende beheer van de effecten van de Stichting Mr. H.P.L.C. de Kruijff-fonds, het Pensioenfonds van het Gak en het Bijzonder Lectoraat voor het onderwijs in de Sociale Verzekeringsgeneeskunde aan de Universiteit van Amsterdam Tevens veel berichten van de uitloting en aflosbaarstelling., 1963 aug. - 1976 feb.; 560; 1 omslag
  - Kantoorinrichting en -benodigheden., II.4
    - Correspondentie van CB en het Gak met diverse bedrijven betreffende de aanschaf van Kantoor-inrichtingsartikelen e.d. Bevat tevens prijsoffertes, brochures, orders e.d., 1905 mei - 1967 okt.; 561-618; 58 omslagen
      - Adresseer-machines, 1923 apr. - 1955 jan., 561
      - Afval en oud papier, 1931 dec. - 1955 mrt., 562
      - Archief-benodigheden, 1933 jan. - 1955 dec., 563
      - Boekhoud-machines., 1933 aug. - 1955 dec., 564
        Alfabetisch geordend per bedrijf.
      - Brandkasten., 1937 sept. - 1953 okt., 565
      - Briefpapier., 1940 juli - 1951 mrt., 566
        Alfabetisch geordend per bedrijf
      - Buizenpost-installatie, 1948 sept. - 1950 aug., 567
      - Bundelsluit-machines, 1942 nov. - 1947 mei, 568
      - Controle-klokken, 1939 mei - 1949 okt., 569
      - Diverse kantoorbenodigheden., 1942 aug. - 1955 dec., 570
      - Drukwerk van Drukkerij "De Blaeuwe Werelt" te Hilversum, 1938 feb. - 1955 sept., 571
      - Drukwerk van Drukkerij " Elco" te Amsterdam, 1943 mrt. - 1954 dec., 572
      - Drukwerk van Drukkerij "Ellerman Harms N.V." te Amsterdam, 1940 dec. - 1951 mei, 573
      - Drukwerk van Drukkerij "Kampert en Helm N.V." te Amsterdam, 1939 mei - 1954 dec., 574
      - Drukwerk van N.V. Boek- en Kunstdrukkerij "Voorheen Mouton & Co." Te Den Haag, 1941 aug. - 1954 sept., 575
      - Drukwerk van N.V. Boek- en Kunstrukkerij "voorheen Mouton & Co." Te Den Haag, 1954 okt. - 1955 dec., 576
      - Drukwerk van N.V. Boek- en kunstdrukkerij "Voorheen Mouton & Co." Te Den Haag, 1955 dec. - 1958 dec., 577
      - Drukwerk van N.V. Drukkerij en Uitgeverij "J.F. Duwaer en Zonen" te Amsterdam, 1939 apr. - 1957 apr., 578
      - Drukwerk van diverse drukkerijen., 1933 okt. - 1953 sept., 579
      - Drukwerk van diverse drukkerijen., 1946 nov. - 1967 okt., 580
      - Enveloppen., 1931 mrt. - 1955 okt., 581
      - Fotografie en fotokopieëren., 1939 okt. - 1955 dec., 582
      - Frankeer-machines en frankeerstempel., 1934 apr. - 1958 mrt., 583
      - Huistelefoon en luidsprekerinstallaties, 1938 aug. - 1949 nov., 584
      - Inrichting van kantoor-lokaliteiten., 1939 juli - 1955 juli., 585
      - Kantoormachines., 1931 mei - 1961 mrt., 586
        Alfabetisch geordend per bedrijf; A t/m K
      - Kantoormachines, 1942 dec. - 1962 mei, 587
        Alfabetisch geordend per bedrijf; L t/m Z
      - Karton., 1941 apr. - 1954 nov., 588
      - Kasten en stellingen., 1930 dec. - 1955 nov., 589
      - Keuken-inrichting., 1932 mrt. - 1961 juli, 590
      - Klokken., 1837 aug. - 1953 juni, 591
      - Liften., 1923 aug. - 1953 mrt., 592
      - Magazijnwagens., 1940 mrt. - 1955 nov., 593
      - Meubilair., 1940 mei - 1959 feb., 594
      - Nietmachines en nietjes., 1948 juni - 1955 dec., 595
      - Numerators., 1940 feb. - 1954 dec., 596
      - Papier., 1941 mrt. - 1957 juli, 597
        Alfabetisch geordend per bedrijf Bevat tevens correspondentie betreffende vergunningen voor aankoop en verwerking van papier tijdens de oorlog
      - Pennen en potloden., 1949 dec. - 1955 dec., 598
      - Perforeer-machines, 1937 okt. - 1955 sept., 599
      - Pons-, Tabelleer- en Statistiek-machines, Ponskaarten en Ponskaartenkistjes van de firma "Ruijs' Handelsvereniging N.V." te Den Haag. (1941 jan.-1946 dec.)., 600
      - Pons, Tabelleer- en Statistiek-machines, Ponskaarten en Ponsskaartenkistjes van de firma "Ruijs' Handelsvereniging N.V." te Den Haag., 1947 jan. - 1952 nov., 601
      - Pons-, Tabelleer- en Statistiek-machines, Ponskaarten en Ponskaartenkistjes., 1938 apr. - 1960 aug., 602
      - Rekenmachines, 1931 dec. - 1959 juni, 603
      - Schoonmaak en desinfectie., 1930 okt. - 1955 juli, 604
      - Schrijfmachines., 1936 dec. - 1964 sept., 605
      - Schrijfmachines., 1952 mei - 1954 nov., 606
      - Schrijftafels en bureaux., 1939 juni - 1955 mrt., 607
      - Signaal-inrichtingen en bellen., 1932 mei - 1941 okt., 608
      - Snijmachiens., 1940 jan. - 1953 jan., 609
      - Stencils en carbon., 1929 nov. - 1955 dec., 610
      - Stoelen., 1939 okt. - 1953 dec., 611
      - Tafels., 1939 juli - 1955 apr., 612
      - Technische outilage en gereedschappen, 1937 apr. - 1960 dec., 613
      - Telmachines, 1942 jan. - 1955 nov., 614
      - Verhuizingen van inboedels., 1905 mei - 1953 jan., 615
        alfabetisch geordend per bedrijf
      - Vermenigvuldig-Machines., 1940 aug. - 1955 juli, 616
      - Vouwmachines., 1934 juli - 1954 mrt., 617
      - Zegel-machines., 1937 juni - 1952 dec., 618
    - Correspondentie van CB en het Gak met de P.T.T. betreffende zaken aangaande het post-, telefoon- en telegraafverkeer., 1928 okt. - 1960 dec.; 619-628; 10 omslagen
      - Aangetekende zendingen, 1941 nov. - 1960 dec., 619
      - Aanvraag van een telegramadres., 1953 apr. - 1953 mei, 620
      - Frankering en tekst op dubbele oproepkaarten, 1936 juli - 1957 juni, 621
      - Frankering van kinderbijslagboekjes., 1946 nov. - 1946 dec., 622
      - Inwisseling van frankeerwaarden, 1937 jan. - 1944 mei, 623
      - Inwisseling van frankeerwaarden, 1944 juni - 1950 juli, 624
      - Inwisseling van frankeerwaarden, 1950 aug. - 1954 dec., 625
      - Inwisseling van frankeerwaarden, 1955 jan. - 1957 aug., 626
      - Postbussen, 1937 mrt. - 1945 dec., 627
      - Telefoon-aansluitingen, 1928 okt. - 1952 dec., 628
    - Correspondentie van CB en het Gak met diverse bedrijven betreffende telefoontoestellen en -installaties., 1929 dec. - 1961 okt.; 629; 1 omslag
    - Correspondentie van CB met het octrooibureau van dr.ir. W. Wessel te Arnhem betreffende een octrooi-aanvraag op een schakelast van boekhoudmachines Bevat de octrooi-aanvraag (incl. tekeningen)., 1934 juni - 1961 sept.; 630; 1 omslag
    - Correspondentie van CB en het Gak met diversen betreffende briefverkeer en tarieven Ook veel interne correspondentie en notities., 1934 juni - 1961 sept.; 631; 1 omslag
    - Correspondentie van CB en het Gak met de Nederlandse Spoorwegen Expeditiebedrijven betreffende expeditieverkeer., 1941 nov. - 1960 dec.; 632; 1 omslag
    - Correspondentie van het Gak met de firma "Remington Rand N.V." betreffende een cursus programmeren., 1960 aug. - 1960 sept.; 633; 1 omslag
  - Bestuur en commissies., II.5
    - Scheidsgerechten, arbitragecommissies en raden van beroep., II.5a
      - Stukken betreffende de Commissie van Toezicht der Vereniging "Zee-Risico", de commissie van Arbitrage van de Vereniging "Zee-Risico" en de Commissie van Scheidsgerechten voor de zeeongevallenverzekering., 1915 aug. - 1939 feb.; 634-637; 4 omslagen
        - 1915 aug. - 1920 juni, 634
          Bevat het concept- reglement van de Scheidsgerechten Ingevolge de zee-ongevallenwet-1919 en het reglement van de Commissie van Scheidslieden van de Tuinbouw-Onderlinge
        - 1920 juni - 1925 dec., 635
        - 1926 feb. - 1932 dec., 636
        - 1933 jan. - 1939 feb., 637
      - Correspondentie van de FBV met leden van de Commissie van scheidslieden voor de FBV voor de ziekengeldverzekering betreffende benoemingen van commissie-leden., 1932 aug. - 1984 dec.; 638-639; 2 omslagen
        - 1932 aug. - 1953 nov., 638
        - 1954 okt. - 1984 dec., 639
      - Correspondentie van CB en het Gak met de verschillende Raden van Beroep in Nederland betreffende beroepszaken aangaande bedrijfsverenigingen (Bevat ook interne notities)., 1932 - 1959 dec.; 640-648; 9 omslagen
        Bevat veel uitgebreide casussen van beroepszaken
        - Raad van Beroep te Amsterdam, 1932 mei - 1959 dec., 640
        - Raad van Beroep te Arnhem, 1932 sept. - 1959 juli, 641
        - Raad van Beroep te 's-Gravenhage, 1933 mei - 1958 mrt., 642
        - Raad van Beroep te Groningen, 1939 juni - 1958 mei, 643
        - Raad van Beroep te haarlem., 1956 dec. - 1958 apr., 644
        - Raad van Beroep te 's-Hertogenbosch, 1938 aug. - 1958 mei, 645
        - Raad van Beroep te Roermond, 1940 juni - 1957 juli, 646
        - Raad van Beroep te Rotterdam, 1934 aug. - 1957 okt., 647
        - Raad van Beroep te Zwolle, 1957 jan. - 1959 aug., 648
      - Correspondentie van CB en het Gak met de Centrale Raad van Beroep te Utrecht betreffende beroepszaken aangaande de Bedrijfsverenigingen (Ook interne notities)., 1932 nov. - 1967 okt.; 649-650; 2 omslagen
        - 1932 nov. - 1954 dec., 649
          Bevat een lijst van bedrijfsverenigingen welke het Gak hebben gemachtigd hun beroepszaken te behandelen (1953)
        - 1955 jan. - 1967 okt., 650
      - Correspondentie van ZR met leden van het Scheidsgerecht van de "Vischvaart-Onderlinge IJmuiden" betreffende benoemingen van commissie-leden., 1935 dec. - 1940 feb.; 651; 1 omslag
      - Correspondentie van CB en de CWRB met de leden van de Commissie van Arbitrage van de CWRB betreffende benoemingen van commissie-leden., 1936 juni - 1969 jan.; 652-653; 2 omslagen
        - 1936 juni - 1954 okt., 652
        - 1955 aug. - 1969 jan., 653
      - Correspondentie van ZR namens de "Groote Vrachtvaart-Onderlinge" met de Enkelvoudige Kamer van het Scheidsgerecht voor de ziekteregeling der "Groote Vrachtvaart-Onderlinge" betreffende de ziekteverzekering der "Groote Vrachtvaart-Onderlinge"., 1938 juni - 1964 juni; 654; 1 omslag
        Bevat veel casussen
      - Correspondentie van ZR met leden van de Commissie van Arbitrage van de Vereniging "Zee-Risico" betreffende benoemingen commissie-leden. Ook interne correspondentie en notities., 1940 apr. - 1965 nov.; 655; 1 omslag
      - Stukken betreffende de scheidsgerechten voor de Zeeongevallenverzekering., 1940 juni - 1965 nov.; 656-658; 3 omslagen
        - 1940 juni - 1949 sept., 656
        - 1949 okt. - 1957 nov., 657
        - 1958 jan. - 1965 nov., 658
      - Stukken betreffende de Meervoudige Kamer voor de ziekteverzekering der Verzekerings-vereniging "Groote Vrachtvaart-Onderlinge"., 1940 juni - 1967 sept.; 659; 1 omslag
      - Correspondentie van CB met diversen betreffende de inrichting en samenstelling van rechtsprekende colleges in de sociale verzekering Bevat ook notities., 1940 - 1944 jan.; 660; 1 omslag
      - Correspondentie van de CWRB met diversen betreffende de Commissie van Beroep van de Onderlinge Risico-Vereniging voor het aannemersbedrijf. Ook interne Correspondentie van de CWRB., 1942 mei - 1963 juni; 661; 1 omslag
      - Correspondentie van de CWRB met leden van Commissies van Arbitrage van:., 1947 aug. - 1971 mei; 662; 1 omslag
        Geordend per risico-vereniging
        - de Onderlinge Risico-Vereniging voor Havenbedrijven "Amsterdam"., *
        - de Onderlinge Risico-Vereniging voor de Papier- en Strocartonindustrie., *
        - de Onderlinge Risico-Vereniging van Klei-industrieëlen., *
        - de Onderlinge Risico-Vereniging voor het Aannemersbedrijf., *
      - Stukken betreffende de commissie voord de rechtspraak der Enkelvoudige Kamers., 1949 nov. - 1950 mei; 663; 1 omslag
      - Correspondentie van het Gak met leden en plaatsvervangende leden van de Commissie van Scheidslieden van het Gak betreffende benoemingen van commissie-leden., 1952 nov. - 1984 jan.; 664; 1 omslag
      - Correspondentie van ZR met leden van het Scheidsgerecht van het Algemeen Ziekenfonds voor Zeelieden betreffende benoemingen van Commissie-leden., 1955 aug. - 1966 apr.; 665; 1 omslag
        Bevat tevens de besluitenlijst van de bestuursvergadering van het Algemeen Ziekenfonds voor Zeelieden d.d. sept.1963
      - Correspondentie van CB en het Gak met leden van het Scheidsgerecht van de Stichting Algemeen Pensioenfonds voor de Haven- en Vervoerbedrijven betreffende benoemingen van Commissie-leden., 1956 - 1979 okt.; 666; 1 omslag
      - Correspondentie van het Gak namens het Sociaal Fonds voor de Nederlandse Visserij met leden van de Commissie van Scheidslieden voor het Sociaal Fonds voor de Nederlandse Visserij betreffende benoemingen van commissie-leden., 1956 mrt. - 1980 dec.; 667; 1 omslag
        Bevat tevens de besluitenlijst van de algemene ledendenvergadering van het Sociaal Fonds voor de Nederlandse visserij d.d. sept. 1965
      - Correspondentie van CB en het Gak met leden van beroepscommissies van verschillende bedrijfspensioenfondsen betreffende de beroepscommissies., 1957 aug. - 1986 sept.; 668-672; 5 omslagen
        - Commissie van Beroep van het bedrijfspensioenfonds voor de Architectenbureau's, 1959 jan. - 1979 jan., 668
        - Commissie van Beroep van het Bedrijfspensioenfonds voor de Baksteenindustrie, 1957 aug. - 1978 okt., 669
        - Commissie van Beroep van het Bedrijfspensioenfonds voor de Betonwarenindustrie, 1957 nov. - 1982 nov., 670
        - Commissie van Beroep van het Bedrijfspensioenfons voor de Kalkzandsteenindustrie., 1959 okt. - 1982 juli., 671
        - Commsisie van Beroep van het Bedrijfspensioenfonds voor de Meubel- en Meubileringsindustrie, 1958 sept. - 1986 sept., 672
          Bevat ook correspondentie betreffende de Commissie Van Beroep van de Stichting Vervroegd Uittreden uit de Groothandel in Technische Producten, huishoudelijke artikelen en metalen
      - Correspondentie van het Gak met leden van de Commissie van Beroep van het Bedrijfspensioenfonds voor de Meubelindustrie en Meubileringsbedrijven betreffende benoemingen van commissie-leden., 1957 sept. - 1966 sept.; 673; 1 omslag
      - Correspondentie van het Gak met eden van de Commissie van Beroep van het Bedrijfspensioenfonds voor de Betonwarenindustrie betreffende benoemingen van commissie-leden., 1959; 674; 1 omslag
      - Correspondentie van het Gak met eden van het Scheidsgerecht voor de ongevallenverzekering voor de Zuivelindustrie betreffende benoemingen en declaraties van commissie-leden Ook interne correspondentie., 1959 jan. - 1966 sept.; 675; 1 omslag
      - Correspondentie van het Gak met leden van de Commissie van Beroep van het Bedrijfspensioenfonds voor de Kalksteenindustrie betreffende benoemingen van commissie-leden., 1959 okt.; 676; 1 omslag
      - Uitgaande brieven van het Gak aan leden van de Commissie van Beroep van het Bedrijfspensioenfonds voor de Houtindustrie betreffende lidmaatschap van de commissie., 1966 apr. - 1981 juni.; 677; 1 omslag
      - Correspondentie van het Gak met leden van de Commissie van Beroep van het Bedrijfspensioenfonds voor de Houthandel betreffende de commissie., 1968 nov. - 1980 dec.; 678; 1 omslag
      - Correspondentie van het Gak namens Zee-Risico 1967 met leden van het Scheidsgerecht van de Vereniging "Zee-Risico 1967" betreffende benoemingen van commissie-leden Ook interne notities., 1974 dec. - 1980 dec.; 679; 1 omslag
      - Correspondentie van het Gak met leden van de Commissies van Scheidslieden van het Sociaal Fonds voor de Binnenvaart en van het Sociaal Fonds voor de Nederlandse Visserij betreffende benoemingen van commissie-leden Ook interne correspondentie., 1975 sept. - 1976 dec.; 680; 1 omslag
    - Bestuur en overige commissies., II.5b
      - Notulen en presentielijsten van de bestuurs- en algemene ledenvergaderingen van de onderlinge risico-verenigingen:., 1903 mrt. - 1945 nov.; 681; 1 pak
        - Algemene Nederlandsche Zuivelbond., *
        - Noord-Nederland., *
        - Voor rijtuigfabrikanten, wagenmakers en werkgevers in aanverwante bedrijven., *
        - Steenhouwerspatroons., *
      - Stukken betreffende het permanent comité van de Onderlinge Landbouw-Ongevallenverzekering., 1907 juni - 1910 juli; 682-684; 3 omslagen
        - agenda's notulen en presentielijsten van de vergaderingen, 1907 juni - 1909 juli, 682
        - correspondentie (met bijlagen) met de leden, 1907 juli - 1910 juli, 683; Alfabetisch geordend per afzender/geadresseerde.
        - correspondentie ( met bijlagen) met de leden, 1907 juni - 1907 aug., 684; Alfabetisch geordend per afzender/geadresseerde
      - Notulen en presentielijsten van de bestuursvergaderingenen en algemene leden-vergaderingen van de onderlinge risicoverenigingen van:., juni 1955 - juni 1960 1910 juni - 1960 juni; 685; 5 omslagen
        Geordend per onderlinge risico-vereniging
        - kalksteenfabrikanten. juni 1912 - dec. 1931, *
        - verveners (juni 1910-juli 1935) alsmede convocaties, vergaderstukken en notulen van de bestuurs- en algemene ledenvergaderingen van de onderlinge risico-vereniging:., *
        - voor de goud-, zilver- en uurwerknijverheid en., *
        - handel., *
      - Notulen en presentielijsten van bestuurs- en algemene ledenvergaderingen van de ziekte-risico-verenigingen voor:., 1916 nov. - 1930 juli; 686; 14 omslagen
        - stukadoorspatroons., *
        - steenhouwerspatroons., *
        - het smedenbedrijf., *
        - sleepbooteigenaren., *
        - schilderpatroons., *
        - rijtuigfabrikanten., *
        - behangers., *
        - stoffeerders en meubelmakerspatroons., *
        - het aannemersbedrijf., *
        - brood-, koek en banketbakkerspatroons., *
        - confectiefabrieken., *
        - electrotechnische en aanverwante bedrijven., *
        - de goud-, zilver- en uurwerknijverheid en - handel en aanverwante bedrijven., *
        - de klei-industrie., *
        - grafische en aanverwante bedrijven., *
      - Notulen en presentielijsten van de bestuurs-, algemene ledenvergaderingen en de vergaderingen van de commissie van toezicht van de bedrijfsvereniging voor ziekengeldverzekering "Ziekte-Risico"., 1918 apr. - 1933 dec.; 687; 4 omslagen
      - Stukken betreffende de Commissie "Haffmans" (aangaande inkrimping van de regeringsbemoeienis met de landbouw)., 1925-1930; 688-695; 9 omslagen
        - betreffende Rijkslanbouwproefstations., 688
        - correspondentie, 1925-1929, 689
        - correspodnentie, 1929-1930, 690
        - de sub-commissie landbouwonderwijs., 691
        - de sub-commissie Voorlichtingsdienst., 692
        - notulen., 693
        - onderzoek naar landarbeiders., 694
        - sub-Commissie- "Haffmans"., 695
      - Notulen en presentielijsten van de bestuurs- en algemene ledenvergaderingen van de bedrijfsverenigingen voor ziekengeldverzekering voor:., 1929 juni - 1935 okt; 696; 5 omslagen